臺灣新北地方法院板橋簡易庭民事裁定
111年度板事聲字第33號
聲明異議人                                             
即  聲請人  世紀皇家翡翠特區公寓大廈管理委員會

法定代理人  李興全  
相  對  人  胡英明  


上列當事人間聲請支付命令事件，聲明異議人對於本院司法事務
官於民國111年9月7日所為111年度司促字第27259號裁定，聲明
異議，本院裁定如下：
    主  文
異議駁回。
    理  由
一、按當事人對於司法事務官處理事件所為之終局處分，得於處
    分送達後10日之不變期間內，以書狀向司法事務官提出異議
    ；司法事務官認前項異議有理由時，應另為適當之處分；認
    異議為無理由者，應送請法院裁定之；法院認第1項之異議
    為有理由時，應為適當之裁定；認異議為無理由者，應以裁
    定駁回之，民事訴訟法第240條之4第1項至第3項分別定有明
    文。
二、聲明異議意旨略以：聲明異議人聲請支付命令時相對人住所
    為新北市○○區○○街00巷00號1樓，而萬華僅是其戶籍地而無
    客觀上居住之事實，鈞院就本件支付命令之聲請自有管轄權
    ，原裁定駁回支付命令之聲請，應有違誤，爰依法聲明異議
    等語。
三、按支付命令之聲請，專屬債務人為被告時，依第1條、第2條
    、第6條或第20條規定有管轄權之法院管轄，民事訴訟法第5
    10條定有明文。又支付命令之聲請，不合於第508條至第511
    條之規定，或依聲請之意旨認債權人之請求為無理由者，法
    院應以裁定駁回之，民事訴訟法第513條第1項前段亦有明定
    。經查，本件異議人聲請支付命令時，相對人戶籍地係在臺
    北市萬華區，此有個人戶籍資料查詢結果在卷可稽，自非在
    本院轄區。至異議人雖主張被告實際之居所為新北市○○區○○
    街00巷00號1樓，並提出舉發函為證（見聲明異議卷第15至1
    9頁），惟按訴訟，由被告住所地之法院管轄。被告住所地
    之法院不能行使職權者，由其居所地之法院管轄，民事訴訟
    法第1條第1項前段亦定有明文。依前開規定，被告住所地之
    法院不能行使職權者，始由其居所地之法院管轄，而本件異
    議人並未提出任何證據以證明相對人住所地之法院有何不能
    行使職權之情事，自無由相對人居所地之法院管轄之適用，
    況戶籍地即推定為住所，相對人雖係聲明異議人社區之住戶
    ，但也無法排除該址僅是其居所，又相對人原先設籍於新北
    市○○區○○街00巷00號1樓，是後來才遷移到臺北市萬華區，
    可見相對人是本於自己之意思，認為其久住之地區為臺北市
    萬華區，是本院就異議人所為支付命令之聲請並無管轄權，
    應甚明確。本件司法事務官以本院並非本件支付命令聲請事
    件之管轄法院為由而裁定駁回其聲請，自屬有據。
四、從而，本院司法事務官依上開規定，逕以裁定駁回異議人所
    為支付命令之聲請，於法並無不合。異議意旨指摘原裁定不
    當，求予廢棄，為無理由，應予駁回。
五、依民事訴訟法第240條之4第3項後段，裁定如主文。
中    華    民    國    111   年    10    月    12    日
                  臺灣新北地方法院板橋簡易庭
                        法  官  沈易
以上正本係照原本作成。
如不服本裁定，應於送達後10日內，向本院提出抗告狀並表明抗
告理由，如於本裁定宣示後送達前提起抗告者，應於裁定送達後
10日內補提抗告理由書（須附繕本並繳納抗告費新台幣1000元）
。
中　　華　　民　　國　　111 　年　　10　　月　　12　　日
　　　　　　　　　　　　書記官  劉美蘭